【裁判字號】    95,交易,241
【裁判日期】    950606
【裁判案由】    過失致死
【裁判全文】
臺灣臺中地方法院刑事判決             95年度交易字第241號
公  訴  人  臺灣臺中地方法院檢察署檢察官
被      告  丁○○
            甲○○○  ○○○  .
上列被告等因業務過失致人於死案件，經檢察官提起公訴（九十
五年度偵字第一四四八、八一三三號），被告二人於準備程序中
就被訴事實為有罪之陳述，經告以簡式審判之旨，並聽取意見後
，本院合議庭裁定由受命法官獨任進行簡式審判程序，判決如下
：
    主    文
丁○○從事業務之人，因業務上之過失致人於死，處有期徒刑陸
月，如易科罰金，以佰元折算壹日。緩刑貳年。
甲○○○  ○○○  ○○○○○（中文姓名陳文強）因過失致人於死，處有期
徒刑陸月，如易科罰金，以佰元折算壹日。緩刑貳年。
    犯罪事實
一、丁○○為職業駕駛人，以駕駛營業用小客車為其業務，乃從
    事業務之人，其於民國九十五年一月四日下午六時十分許，
    駕駛車牌號碼378-NL號營業用小客車，搭載越南籍乘客甲○○○
    ○○○ ○○○○○（中文姓名陳文強）及其同事共四人，沿臺中市
    ○○○路由北往南行駛，行至臺中市○○○路二七九號潮港
    城餐廳之目的地時，丁○○本應注意汽車停車時不得併排停
    車，而甲○○○ ○○○ ○○○○○（中文姓名陳文強）原應注意停車向
    外開啟車門時，應注意車輛並讓其先行，且當時天候為晴、
    路面為柏油、道路路面乾燥、無缺陷、無障礙物、視距良好
    ，依當時情形並無不能注意之情事，丁○○竟疏未注意而駕
    車併排停車，甲○○○ ○○○ ○○○○○（中文姓名陳文強）疏未注意
    讓車輛先行，逕開啟左後方車門，適有施淑梅騎乘車牌號碼
    J7Y-005號重型機車同向行經該處，擦撞該營業用小客車之
    左後方車門，致施淑梅人車倒地，受有頭部外傷併腦內出血
    、氣腦及顱骨骨折、全身皮下氣腫、疑氣胸、右手食指骨折
    之傷害，經緊急送醫後延至同日晚間八時五十分許不治死亡
    。丁○○於上開車禍發生後留在現場，向據報前去處理之員
    警劉茂霖陳述肇事經過並表明為肇事人，自首而接受裁判。
二、案經臺灣臺中地方法院檢察署檢察官相驗後自動檢舉及臺中
    市警察局第四分局報請該署檢察官偵查後起訴。
    理  由
一、訊據被告丁○○對其於上開時、地業務過失致人於死，被告
    甲○○○ ○○○ ○○○○○（中文姓名陳文強）對上揭時地過失致人於
    死之犯行均坦承不諱，並有道路交通事故現場圖、道路交通
    事故調查報告表（一）、（二）、中山醫學大學附設醫院診
    斷證明書各一份及照片六張在卷可稽。而被害人施淑梅因本
    件車禍受傷死亡，亦經臺灣臺中地方法院檢察署檢察官督同
    檢驗員相驗屬實，製有相驗筆錄、相驗屍體證明書、驗斷書
    及照片在卷可憑。按汽車停車時，不得併排停車，且停車向
    外開啟車門時，應注意行人、車輛、並讓其先行，道路交通
    安全規則第一百十二條第一項第十款、第十五款分別定有明
    文，被告丁○○係從事駕駛業務之人，對於汽車停車時，不
    得併排停車之規定，應知之甚稔，被告甲○○○ ○○○ ○○○○○（中
    文姓名陳文強）對於停車向外開啟車門時，應注意行人、車
    輛、並讓其先行，亦無不知之理，而依當時天候為晴、路面
    為柏油、道路路面乾燥、無缺陷、無障礙物、視距良好並無
    不能注意之情事，被告丁○○竟能注意而疏未注意不得併排
    停車之規定而併排停車，被告甲○○○ ○○○ ○○○○○（中文姓名陳
    文強）竟能注意而疏未注意停車向外開啟車門時，應注意車
    輛、並讓其先行之規定而逕行開啟上開營業小客車之左後方
    車門，自有違上開規則之注意義務，其因此肇致前開行車事
    故，致被害人人車倒地，受有頭部外傷併腦內出血、氣腦及
    顱骨骨折、全身皮下氣腫、疑氣胸、右手食指骨折之傷害而
    不治死亡，則被告丁○○之業務過失行為，被告甲○○○ ○○○
    ○○○○○（中文姓名陳文強）之過失行為，與被害人之死亡結
    果間，顯有相當因果關係，被告丁○○自應負業務過失致人
    於死之責任，被告甲○○○ ○○○ ○○○○○（中文姓名陳文強）應負
    過失致人於死之責任。本案事證明確，被告二人之犯行，均
    洵堪認定。
二、核被告丁○○所為，係犯刑法第二百七十六條第二項之業務
    過失致人於死罪，被告甲○○○ ○○○ ○○○○○（中文姓名陳文強）
    所為，係犯同法第二百七十六條第一項之過失致人於死罪。
    被告丁○○於肇事後留待現場，在有偵查犯罪職權之公務員
    已知悉犯罪事實並知犯罪之人前，即主動向到場之處理員警
    賴鈺峰陳述其係肇事者及肇事經過而接受裁判，業據被告於
    本院陳明在卷，核與自首規定相符，爰依刑法第六十二條前
    段規定，減輕其刑。爰審酌被告丁○○、甲○○○ ○○○ ○○○○○（
    中文姓名陳文強）於本案應負之過失程度，暨考其犯後坦承
    犯行，均當庭向被害人之配偶乙○○道歉，態度良好，足認
    其等確有悔意等一切情狀，分別量處如主文所示之刑，並均
    諭知易科罰金之折算標準，以資懲儆。末查被告二人前均未
    曾受有期徒刑以上刑之宣告，有臺灣臺中地方法院檢察署刑
    案資料查註紀錄表及臺灣高等法院被告前案紀錄表各二份在
    卷可佐，其二人均坦承犯行，深具悔意，且已與被害人配偶
    乙○○於本院調解成立，有調解筆錄一份在卷可參，經此教
    訓，當知警惕而無再犯之虞，本院綜核各情，所宣告之刑，
    認均以暫不執行為適當，併均予宣告緩刑二年，以啟自新。
據上論斷，應依刑事訴訟法第二百七十三條之一第一項，第二百
九十九條第一項前段，刑法第二百七十六條第一項、第二項、第
六十二條前段、第四十一條第一項前段、第七十四條第一款，罰
金罰鍰提高標準條例第一條前段、第二條，判決如主文。
本案經檢察官丙○○到庭執行職務
中    華    民    國    95    年    6     月    6     日
                  刑事第十五庭  法  官  周瑞芬
上正本證明與原本無異。
如不服本判決，應於送達後十日內向本院提出上訴狀（須附繕
本），上訴於臺灣高等法院臺中分院。
                                書記官  何俞瑩
中    華    民    國    95    年    6     月    6     日
附錄本案論罪科刑法條
刑法第二百七十六條：
  因過失致人於死者，處二年以下有期徒刑、拘役或二千元以下
  罰金。
  從事業務之人，因業務上之過失犯前項之罪者，處五年以下有
  期徒刑或拘役，得併科三千元以下罰金。


司法院資訊處製作；財團法人民間司法改革基金會備份。
